臺灣高等法院刑事判決
109年度上訴字第185號
上  訴  人  臺灣基隆地方檢察署檢察官
被      告  洪凱婗  


上列上訴人因違反洗錢防制法等案件，不服臺灣基隆地方法院10
8年度金訴字第72號，中華民國108年11月20日第一審判決（起訴
案號：：臺灣基隆地方檢察署108年度偵字第2031號），提起上
訴，本院判決如下：
    主  文
上訴駁回。
    事  實
一、洪凱婗可預見一般取得他人金融帳戶常與財產犯罪有密切關
    聯，亦可知悉詐欺集團等不法份子經常利用他人存款帳戶、
    提款卡、密碼以匯款或轉帳方式詐取他人財物，並藉此逃避
    追查，竟仍不違其本意，基於幫助詐欺之不確定故意，於民
    國（下同）107年4月26日前某日，在某7-11便利超商，依真
    實姓名年籍均不詳之人指示，將其向國泰世華商業銀行所申
    辦之帳號000-000000000000號帳戶（下稱國泰世華銀行帳戶
    ）之存摺、提款卡及密碼，以店到店托運方式寄送予真實姓
    名年籍不詳之成年男子，而容任他人使用本件帳戶作為詐欺
    取財之犯罪工具。嗣該人所屬詐欺集團成員，基於意圖為自
    己不法所有之詐欺取財犯意聯絡，於取得洪凱婗所交付之上
    開國泰世華銀行帳戶存摺、提款卡及密碼後，於107年4 月2
    6日晚間10時30分許，撥打謝函諺（原審判決均誤載為謝涵
    諺）之男友王奕文之電話與謝函諺通話，自稱是兆豐銀行需
    要謝函諺前往ATM確認帳戶是否安全，致謝函諺陷於錯誤，
    遂依詐欺集團成員指示至國泰世華商業銀行大雅分行ATM，
    先後各匯款30,000、30,000元至上開洪凱婗國泰世華銀行帳
    戶，隨遭提領一空。嗣謝函諺察覺有異，並報警處理，始循
    線查悉上情。
二、案經謝函諺訴由臺中市政府警察局清水分局報告臺灣臺中地
    方檢察署呈請臺灣高等檢察署檢察長令轉臺灣基隆地方檢察
    署偵查後起訴。
    理  由
壹、程序部分：
一、本判決以下所引具傳聞性質之各項供述證據經本院於審理期
    日調查證據時提示並告以要旨後，未據當事人於言詞辯論終
    結前就證據能力部分有所異議，本院復查無該等證據有違背
    法定程序取得或顯不可信之情形，依據刑事訴訟法第159條
    之5規定，自應認為均有證據能力。
二、至於以下本件認定事實所引用之非供述證據，並無證據證明
    係公務員違背法定程序所取得，亦無刑事訴訟法第159條之4
    顯有不可信之情況與不得作為證據之情形，且經本院於審理
    期日依法進行證據之調查、辯論，亦應有證據能力。
貳、實體部分：
一、認定犯罪事實所憑之證據及理由：
    訊據被告固坦承申設本件國泰世華銀行帳戶並領取存摺、提
    款卡使用，於107年4月26日前某日，在某7-11便利超商，依
    真實姓名年籍均不詳之人指示，將其國泰世華銀行帳戶之存
    摺、提款卡及密碼，以店到店托運方式寄送予「李明哲」之
    人，惟矢口否認有幫助詐欺取財犯行，辯稱：因當時要申請
    工作，對方叫我把存摺、提款卡及密碼寄送給他，他說寄送
    過去可以獲得每個月3萬元的報酬，同時也說會派發一份工
    作給我，當時以為這是工作的薪資云云。本院經查：
  ㈠本案國泰世華銀行帳戶為被告所申辦，被告於107年4月26日
    前某日，在某7-11便利超商，將其國泰世華銀行帳戶之存摺
    、提款卡及密碼，以店到店托運方式寄送予「李明哲」之人
    ，業據被告供承在卷（見臺灣基隆地方檢察署108年度偵字
    第2031號卷第15至17頁；本院卷第50頁），且有國泰世華銀
    行士林分行107年6月14日國世士林字第1070000061號函暨所
    附之客戶基本資料、帳戶資金往來交易明細及被告之Line對
    話紀錄翻拍照片等在卷可佐（見臺灣臺中地方檢察署107 年
    度偵字第28862號卷第87至91、107至113頁）。又證人即告
    訴人謝函諺因遭真實姓名、年籍不詳之詐騙集團成員，於10
    7年4月26日晚間10時30分許，撥打謝函諺之男友王奕文之電
    話與謝函諺通話，自稱是兆豐銀行需要謝函諺前往ATM確認
    帳戶是否安全，致謝函諺陷於錯誤，遂依詐欺集團成員指示
    至國泰世華商業銀行大雅分行ATM，先後各轉帳匯款30,000
    元、30,000元至被告上開國泰世華銀行帳戶，旋遭提領一空
    等情，亦據證人謝函諺於警詢、偵查時陳述明確（見同上臺
    中地方檢察署偵卷第61至65、187至188頁），且就其受詐欺
    而匯款部分，亦有其提供之國泰世華銀行客戶交易明細共2
    份（見同上臺中地方檢察署偵卷第75頁）附卷可稽，經核與
    上開銀行提供之客戶帳戶資金往來交易明細所示匯入款項相
    符。是告訴人指訴遭詐騙，並將款項匯入本件被告提供之帳
    戶等事實，首堪認定。
  ㈡按刑法上之故意，可分為確定故意（直接故意）與不確定故
    意（間接故意），所謂「不確定故意」，係指行為人對於構
    成犯罪之事實，預見其發生而其發生並不違背其本意者，刑
    法第13條第2項定有明文。簡言之，行為人主觀上雖非有意
    藉由自己行為直接促成某犯罪結果，然倘已預見自己行為可
    能導致某犯罪結果發生，且該犯罪結果縱使發生，亦與自己
    本意無違，此時在法律評價上其主觀心態即與默認犯罪結果
    之發生無異，而屬不確定故意。又行為人可能因各種理由，
    例如輕信他人商借帳戶之託詞，或因落入詐欺集團抓準其需
    金孔急心理所設下之陷阱，而輕率將自己帳戶、提款卡及密
    碼交予陌生之第三人，其交付帳戶資料之行為人或許情感上
    認為自己同具被害人性質，然倘若行為人在交付帳戶、提款
    卡及密碼時，主觀已預見該帳戶甚有可能成為犯罪集團之行
    騙工具，猶仍漠不在乎且輕率將帳戶資料交付他人使用，於
    此情形仍不因行為人係詐欺集團所設陷阱之被害人，阻卻其
    交付帳戶資料當時即有幫助詐欺取財之不確定故意成立。
  ㈢金融帳戶之存摺、提款卡及密碼，具有強烈之屬人性，事關
    存戶個人財產權益之保障，除非本人或與本人關係親密者，
    一般人均有妥為保管防止他人任意使用之認識，難認有自由
    流通之理由，縱使在特殊情況下，偶有交付他人使用之需，
    亦必深入瞭解用途後，再行提供使用，方符常情。若帳戶存
    摺、提款卡、密碼落入不明人士手中，極易被利用為與財產
    有關之犯罪工具，此為一般人生活認識所易於體察之常識。
    況近來詐欺取財之犯罪類型層出不窮，該等犯罪，多係利用
    他人帳戶作為詐欺所得財物之出入帳戶，並經媒體廣為披載
    ，且於各郵局、銀行、信用合作社等金融機構，甚且自動櫃
    員機旁，均有提示及宣導勿交付帳戶資料予來路不明之人之
    警示宣導資料。被告於案發時為滿20歲之成年人，自承就讀
    大學之學生，因為想多賺一些錢，曾在網路上找過工作或在
    外打工過，可見其有相當之學歷及社會歷練，應對現今社會
    現象及詐騙手法知之甚詳，對此一般人即可具有之普通知識
    及社會常情，實無諉為不知之理。又依Line通訊軟體對話內
    容之顯示及被告自承：對方需要我提供帳戶，租一本帳戶10
    天會有10,000元，1個月會有30,000元，每10天會把我該領
    的錢寄現金到我就讀的學校，我知道電視上或其他地方都有
    作詐騙宣導，但因為我當時急著找工作又缺錢，且存摺、提
    款卡寄出去時帳戶裡已沒有錢等語（見同上基隆地方檢察署
    偵卷第15至17頁，原審卷第56至57頁；本院卷第51頁），是
    本件向被告租用帳戶之人雖係以「工作」之名義對外號召，
    然實係向不特定人租用金融機構帳戶，且他人僅需將帳戶出
    租提供存摺及提款卡後，即可不付出任何勞力，每月每帳戶
    收取30,000元之現金。此相較我國一般民間工作，通常必須
    付出相當之勞力始可獲得相當之報酬，前開承租帳戶給予報
    酬之承諾，顯然不合常理，此差異對於藉自身勞力汲汲營營
    賺薪資之人，更能有明顯感受。況倘有使用帳戶需求，何以
    不以該公司名義逕行向銀行申請多個帳戶使用？倘因故該公
    司無法申請，何以不由該公司內部職員出面申辦，而需花費
    大量成本，向不認識之不特定人租用？而被告亦坦承其係要
    出借帳戶賺錢，可見其有相當之對價關係，並非僅僅只是單
    純出借帳戶而已，且顯然對方並不須要被告之身分證件，也
    無須確認被告年籍資料，更不須被告提供勞務，只要被告寄
    送任何人之帳戶供對方使用，每個月即可從領到30,000元現
    金，明顯異於於一般人對工作、薪資的常情事理認知。凡此
    ，相較於被告寄交帳戶前之工作或工讀經驗，係付出勞力後
    始能獲得薪水，相較之下所提出前開報酬條件，與被告先前
    經驗顯有天壤之別，則依被告本身之生活背景，應可對對方
    所為上述內容產生懷疑，進而產生提供帳戶存摺及提款卡可
    能遭用以不法情事之預見。
  ㈣衡諸一般公司行號如有要求員工提出銀行帳戶資料之必要，
    通常僅在為匯入薪資之用而要求已聘雇之員工開設特定銀行
    之金融帳戶或提出已申辦開戶之金融帳戶，且僅須提供金融
    帳戶之戶名、帳號即可，應無要求尚未受僱之應徵者必須先
    開設金融帳戶或提供帳戶資料，甚至要求該人交付金融帳戶
    之提款卡、密碼之理，否則員工日後賺得之薪資，或帳戶內
    已存入之存款豈非處於隨時可能遭雇主提領一空之狀態？且
    依一般生活經驗，正常工作之應徵多會到公司內進行，求職
    者對於公司名稱、地址、工作內容、進行面試之人等事項亦
    均會有一定之認識，則被告於本案發生前，既已有謀職經驗
    ，亦知一般應徵工作或打工經驗，其當可知悉僅須提供銀行
    帳戶予公司，公司即可辦理員工薪資轉帳，實無由員工提供
    帳戶存摺、提款卡及密碼等物之情況。是依被告之生活經驗
    及智識程度，對上開交付金融機構帳戶存摺、提款卡及密碼
    等物件予他人使用所產生之風險，自無諉為不知之理。又被
    告絕非無從察覺其中不合理之處，是被告具有一定社會經驗
    及智識程度之一般人，可合理判斷對方極可能是借用他人帳
    戶從事不法行為，從其上述之供承亦可證被告對對方所稱僅
    需提供銀行帳戶存摺、提款卡及密碼即可獲得每月30,000元
    報酬已有所懷疑，由此益證被告自應知悉正常求職程序及所
    需具備條件如何，且根本無須提供自身帳戶之存褶、提款卡
    及密碼，詎仍逕行提供予完全不相識之人，且於面對此一顯
    違事理常情之要求，猶未詳加查察確認，即輕率交付上開帳
    戶存摺、提款卡及密碼等資料，揆諸上揭說明，殊難認其毫
    未察覺其中有異。是以被告之智識能力及社會工作經驗，應
    可預見不詳之人要求交付帳戶存摺、提款卡及密碼即可獲得
    每個月30,000元款項之要求，有相當可疑，可能遭不法詐騙
    集團作為詐騙他人財物之工具使用，卻不違反本意而容認之
    ，縱令兼有找工作之意思，仍不影響犯罪故意之成立，且不
    因是否獲得不法利益而有異。從而，被告主觀上具有幫助詐
    欺取財之不確定故意，殆無疑問。被告辯稱是應徵工作而交
    付他人上開資料，沒有幫助詐欺取財之不確定故意云云，顯
    不足採信。
  ㈤綜上所述，本案事證已臻明確，被告犯行洵堪認定，自應依法論科。至於被告原審辯護人聲請調查被告寄送存摺帳戶等相關金融機構資料過程，以證明被告係遭詐騙集團所騙，始寄送上開金融機構資料乙節（見原審卷第67至69頁），及被告於本院聲請傳喚不知名之車手(見本院卷第49頁），均核屬不必要之證據調查聲請，附此敘明。
  二、論罪科刑部分：
  ㈠按刑法上之幫助犯，係對於犯罪與正犯有共同之認識，而以
    幫助之意思，對於正犯資以助力，而未參與實施犯罪之行為
    者而言（最高法院75年度台上字第1509號、88年度台上字第
    1270號判決要旨參照）。本案被告交付上開國泰世華銀行帳
    戶存摺、提款卡及密碼予真實姓名年籍不詳之詐欺集團成員
    使用，嗣由不詳詐欺集團成年成員基於不法所有之意圖，於
    107年4月26日晚間10時30分許，撥打謝函諺之男友王奕文之
    電話與謝函諺通話，自稱是兆豐銀行需要謝函諺前往ATM確
    認帳戶是否安全，致謝函諺陷於錯誤，並依詐欺集團成員指
    示至國泰世華商業銀行大雅分行ATM，先後轉帳匯款30,000
    、30,000元至上開國泰世華銀行帳戶內，隨遭提領一空，以
    此方式詐騙財物得手。是被告所為，係參與詐欺取財罪構成
    要件以外之行為，且既無積極證據足證被告係以正犯之犯意
    參與犯罪，應認其所為係幫助犯，而非正犯行為。是核被告
    所為，係犯刑法第30條第1項前段、第339條第1項之幫助詐
    欺取財罪。
  ㈡被告以幫助他人犯罪之意思，參與犯罪構成要件以外之行為
    ，爰依刑法第30條第2項幫助犯之規定，按正犯之刑減輕之
    。 
  ㈢爰以被告之行為人責任為基礎，審酌被告提供上揭帳戶之存
    摺、提款卡及密碼供不法詐欺集團使用之上開犯罪動機與目
    的即手段，不僅造成執法機關不易查緝犯罪行為人，危害社
    會治安及金融交易秩序，助長社會犯罪風氣，且造成被害人
    求償困難，所為實非可取。再兼衡其犯後與告訴人達成和解
    並賠償告訴人所受損害，難謂對自己之行為毫無悔改之意，
    暨被告自述大學在學中之智識程度、家庭經濟狀況勉持等一
    切情狀，認原審判決綜合上情，而就被告所犯量處如原審判
    決主文欄所示之刑，並諭知易科罰金之折算標準，認事用法
    及量刑均無違誤。
  ㈣再被告前未曾因故意犯罪而受有期徒刑以上刑之宣告，有本
    院被告前案紀錄表在卷可參，考量被告為本件犯行時年紀尚
    輕，仍在大學就讀中，僅因一時失慮觸犯刑章，犯後就所為
    犯行之客觀事實亦已坦承，並非毫無悔意，且犯罪後亦已與
    告訴人謝函諺達成和解，並賠償告訴人遭詐騙之全部損失，
    顯見已之所悔悟，並誠心彌補自己過錯對他人所造成之損害
    ，信其經此偵審程序及科刑宣告後，應知所警惕，而無再犯
    之虞。本院認原審判決對被告所宣告之刑，確以暫不執行為
    適當，依刑法第74條第1項第1款規定，併予諭知緩刑2 年，
    以啟自新，亦應予以維持。
  ㈤本件並無證據足認被告已有犯罪所得，爰不予宣告沒收或追
    徵，至被告銀行帳戶之存摺、提款卡連同密碼等物品，雖未
    經扣案，然參以上開帳戶已通報為警示帳戶，再遭被告或詐
    欺集團成員持以利用之可能性甚微，欠缺刑法上之重要性，
    爰不予宣告沒收，附此敘明。
參、不另為無罪諭知部分：
  ㈠公訴意旨另以：被告洪凱婗明知如將自己所開立之金融帳戶
    存摺、提款卡、密碼提供予他人使用，該詐欺集團成員持以
    詐騙被害人謝函諺，使其陷於錯誤，先後各匯款30,000元、
    30,000元至被告所提供之上開國泰世華銀行帳戶，另涉犯洗
    錢防制法第14條第1項之洗錢罪嫌等語。檢察官上訴意旨略
    以：本件原審判決既認定被告主觀上具有「可預見一般取得
    他人金融帳戶常與財產犯罪有密切關聯，亦可知悉詐欺集團
    等不法份子經常利用他人存款帳戶、提款卡、密碼以匯款或
    轉帳方式詐取他人財物，並藉此逃避追查，竟仍不違其本意
    ，基於幫助詐欺之不確定故意」，而輕率提供其個人金融帳
    戶存摺、提款卡及密碼予詐騙集團成員使用，則其亦應可預
    見將自己所開立之金融帳戶存摺、金融卡及密碼提供他人使
    用，極可能供作詐欺取財犯罪用途，並可能藉由其帳戶掩飾
    、隱匿詐欺取財犯罪所得之本質、來源、去向、所在或所有
    權，致使被害人及警方追查無門，仍容任他人使用其金融帳
    戶資料實施詐欺取財之特定犯罪，由詐欺被害人將款項匯入
    被告提供之帳戶，而成功掩飾、隱匿詐欺取財犯罪所得之本
    質、來源、去向、所在、所有權，致使被害人求償無著，並
    阻撓偵查。是堪認被告於提供帳戶之際應確有違反洗錢防制
    法第2條第1款、第2款洗錢行為之不確定故意，而應論以同
    法第14條第1項之罪責。原審判決漏未審酌及此，難認妥適
    等語。
  ㈡惟本院按：
  ①犯罪之法律構成要件及其法律效果，均必須事先以法律明確
    加以規定，法律若未明文規定者，依罪刑法定與罪刑明確性
    原則，即禁止以類推或擴張解釋之方法，將法律所未明文規
    定之行為，作為創新或擴張可罰行為或加重科處刑罰或保安
    處分之方法，否則即與罪刑法定之基本原則有違。依洗錢防
    制法第2條所稱洗錢之定義，第1款：「意圖掩飾或隱匿特定
    犯罪所得來源，或使他人逃避刑事追訴，而移轉或變更特定
    犯罪所得。」；第2 款：「掩飾或隱匿特定犯罪所得之本質
    、來源、去向、所在、所有權、處分權或其他權益者。」第
    3款：「收受、持有或使用他人之特定犯罪所得。」之構成
    要件來看，該法並無明確規範提供金融帳戶予他人，俾供他
    人作為犯罪使用，均屬洗錢行為或幫助洗錢行為，甚為明確
    。況洗錢防制法之制定，旨在防止特定犯罪不法所得之資金
    或財產，藉由洗錢行為轉換成為合法來源之資金或財產，切
    斷資金與當初犯罪行為之關聯性，隱匿犯罪行為或該資金不
    法來源或本質，使偵查機關無法藉由資金之流向追查犯罪行
    為人，其所保護之法益為國家對特定犯罪之追訴及處罰。因
    此，除行為人於主觀上就所欲掩飾、隱匿之不法所得係源於
    「特定犯罪」乙情應有認知外，並為掩飾、隱匿該特定犯罪
    所得之客觀行為，始屬洗錢防制法第14條第1項規定所欲處
    罰之範疇，此觀上開法條修正之立法理由係依維也納公約第
    3條第1項第b款第ii目之意旨而修正，而維也納公約（即聯
    合國禁止非法販運麻醉藥品和精神藥物公約）第3條第1項第
    b款係規定：「（一）明知財產得自按本款（a）項確定的任
    何犯罪或參與此種犯罪的行為，為了隱瞞或掩飾該財產的非
    法來源，或為了協助任何涉及此種犯罪的人逃避其行為的法
    律後果而轉換或轉讓該財產；（二）明知財產得自按本款（
    a）項確定的犯罪或參與此種犯罪的行為，隱瞞或掩飾該財
    產的真實性質、來源、所在地、處置、轉移、相關的權利或
    所有權。」，可證洗錢行為乃以行為人「明知」系爭財產來
    自確定犯罪或參與該犯罪為要件，不包括不確定故意在內甚
    明。
  ②詐欺取財罪固屬洗錢防制法所明定之「特定犯罪」，然本件
    被告主觀上之犯意，係基於提供上開金融機構帳戶資料，幫
    助他人匯款之目的，並非基於為特定犯罪洗錢之犯意，業據
    被告供述明確（見本院卷第51頁），且亦無證據足資證明被
    告有為特定犯罪洗錢之主觀犯意存在，此觀檢察官起訴書亦
    記載，被告係基於幫助詐欺之不確定故意，而非明知之直接
    故意甚為明確。是基於上述刑罰罪刑法定主義，禁止以類推
    或擴張刑罰構成要件之基本原則，自不得以擴張解釋之方法
    ，將洗錢防制法所未明確規定提供金融帳戶資料給他人使用
    之行為，擴張解釋認為亦屬洗錢行為。
  ③洗錢防制法第3條所規定之「特定犯罪」即前置犯罪（predic
    ate offense），乃為對不法金流進行不法原因之聯結，因
    舊法門檻過高，故新法降低門檻，但並未改變因該「特定犯
    罪」之發生所產生之不法金流，係透過掩飾或隱匿其本質、
    來源、去向等之洗錢行為加以「清洗」，始為洗錢行為之原
    意。新法第2 條針對洗錢行為之處置、分層化及整合等階段
    加以規範，以解決舊法規範模式之不足，但亦無變更洗錢行
    為之本質，前置化定義洗錢，將處罰提前至該特定犯罪尚未
    發生或僅止於預備之階段。畢竟，斯時仍未有特定犯罪產生
    不法金流之事實，尚無不法金流得以掩飾或隱匿，洗錢之標
    的未產生，自無洗錢行為之可言。
  ④立法者雖有意透過新法之修正與國際接軌，建置完善洗錢防
    制機制，強化洗錢防制作為，期能徹底杜絕犯罪。然基於罪
    刑法定原則之堅持，除非法另有明文（例如將特定犯罪未發
    生之提供帳戶行為，比照特殊洗錢罪，直接列舉為不法態樣
    之一），否則針對第2條洗錢行為之定義解釋，仍應回歸洗
    錢行為之本質，不應僅因立法者就該條修正理由曾有提供帳
    戶予他人使用之洗錢類型例示，即輕率的擴張解釋洗錢行為
    於洗錢前階段行為尚未發生之前。況且，如果採取此種擴張
     解釋，則以詐欺取財罪而言，現行刑法第339條第1項及洗
    錢防制法14條第1項之規定，即可能造成行騙並享有犯罪所
    得之詐欺正犯可判處得易科罰金之刑度，但提供帳戶且通常
    未取得任何不法所得之詐欺幫助犯，卻反而成立更重且不能
    判處易科罰金的刑度，法律適用之結果嚴重失衡，此應非新
    法修正時之立法原意。
  ⑤綜上所述，本件被告提供帳戶予他人使用之際，從事詐欺行
    為之詐欺集團，尚未開始實行詐欺被害人之行為，被告即便
    對詐欺行為之遂行有所預見且不違背其本意，而具有幫助詐
    欺之未必故意。但被告主觀上根本無從在此時，即萌生有有
    掩飾或隱匿尚未發生之詐欺犯罪所得的洗錢故意（不論直接
    或未必故意），且客觀上被告提供帳戶予他人使用之行為，
    亦非正犯遂行詐欺犯行取得不法款項後，透過被告所提供之
    帳戶加以掩飾或隱匿來源、去向，自非洗錢防制法第2條所
    稱之洗錢行為。原審判決同本院上開認定，而就檢察官所起
    訴之一般洗錢罪不另為無罪之諭知，經核於法並無違誤。檢
    察官上訴理由所指，無非係以擴張解釋之方法，擴張處罰洗
    錢防制法所未明文規定之洗錢罪，為本院所不採。是原審判
    決對被告所犯，僅論以幫助詐欺取財罪並無違誤，檢察官之
    上訴乃無理由，應由本院予以駁回。 
據上論斷，應依刑事訴訟法第368條，判決如主文。
本案經檢察官吳美文提起公訴，檢察官邱耀德提起上訴，檢察官
許鈺茹到庭執行職務。
中　　華　　民　　國　 109　　年　　2 　　月　　26　　日
                  刑事第十九庭  審判長法　官  曾淑華    
                                      法　官  俞秀美 
                                      法　官  陳文貴
以上正本證明與原本無異。
被告不得上訴。
檢察官如不服本判決，應於收受送達後20日向本院提出上訴書狀
，惟須受刑事妥速審判法第9條限制。其未敘述上訴之理由者，
並得於提起上訴後20日內向本院補提理由書(均須按他造當事人
之人數附繕本)「切勿逕送上級法院」。
刑事妥速審判法第9條：
除前條情形外，第二審法院維持第一審所為無罪判決，提起上訴
之理由，以下列事項為限：
一、判決所適用之法令牴觸憲法。
二、判決違背司法院解釋。
三、判決違背判例。
刑事訴訟法第 377 條至第 379 條、第 393 條第 1 款之規定，
於前項案件之審理，不適用之。
                                      書記官  洪宛渝
中　　華　　民　　國　　109 　年　　2 　　月　　26　　日
附錄：本案論罪科刑法條全文
中華民國刑法第30條第1項前段
幫助他人實行犯罪行為者，為幫助犯。
中華民國刑法第339條第1項
意圖為自己或第三人不法之所有，以詐術使人將本人或第三人之
物交付者，處 5 年以下有期徒刑、拘役或科或併科 50 萬元以
下罰金。